

Loïc Mougeville

Developpeur/intégrateur Web

En pleine reconversion professionnelle vers le développement web, je suis à la recherche d'un contrat d'apprentissage. Mon programme de formation, articulé sur un rythme de 3 semaines en entreprise pour 1 semaine en école, bénéficie de l'éligibilité à l'Aide Exceptionnelle de 6000€.

À propos de moi

24 ans - 10/07/1999

J'exerce le métier de commercial depuis 3 ans. J'ai réalisé que ce n'était pas fait pour moi. J'ai besoin d'être inscrit dans un projet créatif et le domaine de la tech m'a toujours attiré. Je saute donc le pas pour faire ce dont j'ai toujours rêvé et enfin être heureux dans ma vie professionnelle!

Expériences professionnelles

Responsable d'agence/conseiller commercial en assurance

2022 - 2024 - ASSU 2000

Conseiller en gestion de patrimoine

Mars 2022 - Juin 2022 - Cap

Finances

Conseiller immobilier

2021 - 2022 - IAD

Coordonées

- 06 69 28 83 22
- ✓ loicmgvl@gmail.com
- in /loïcmougeville



Formations

- Full Stack Developer
 2024 3W Academy, téléprésentiel
 Je me spécialise dans les frameworks
 React ou Angular, ainsi que dans les
 technologies Symfony ou Node JS.
- Développeur Intégrateur Web 2024 - 3W Academy, téléprésentiel Ma formation couvre les langages essentiels tels que HTML, CSS, JavaScript, PHP et SQL..
- IAS niveau 2 (ORIAS 2)2022 Cap Finances, Saint-Germain-En-Laye
- BTS Assistant de gestion PME PMI
 2019 Lycée Louis Armand, Paris 15
- Baccalauréat STMG option gestion finance

2017 - Lycée Louis Armand, Paris 15

Mes passions



Je pratique beaucoup de sport, cela me permet de canaliser mon énergie. La musique occupe une grande place dans ma vie depuis tout petit. J'adore l'Histoire! Je peux regarder des tonnes de contenus historiques.